# 关于积分兑换礼品的账务处理

提问人：luna1121 时间：2020-11-20 14:30:01
现在公司有很多活动会给用户发放积分，且积分可在公司的商城兑换礼品。
因为发放积分的原因并不一定伴随着现金流入，所以，分录用什么科目比较合适（见下方分录）？感觉直接入费用，也不太合适。发放的时候并不是直接消耗了。
发放积分原因：
用户首次登录积分商城
好评墙留言且审核通过
参与*活动活动 作品播放达到次数等等
分录：分录：
发放积分（但我们现在这个动作没有现金流入，也没有收入，借方不知道放什么科目）：
借：银行存款
贷：主营业务收入
贷：合同负债
消耗积分（不属于收入，贷方不知道放什么）：
借：合同负债
贷：主营业务收入
结转费用（外购礼品成本结转）：
借：销售费用
贷：库存商品
积分兑换, 请教陈版主, 账务处理

回答人：chenyiwei
因客户在本企业消费（购买本企业的商品或服务）而授予的积分，按照“客户额外购买选择权”进行会计处理。
你说的三种情况所授予的积分都不是以客户在本企业消费为前提的，因此在授予积分时，应按其预计的公允价值确认为销售费用和合同负债。后续使用积分时从合同负债转入营业收入，同时结转赠品的成本到营业成本。但如果赠品不属于本企业日常经销的商品或服务的，则直接按赠品的外购成本与合同负债冲抵，不确认收入和成本。